臺灣臺中地方法院臺中簡易庭小額民事判決
111年度中小字第1489號
原      告  華南產物保險股份有限公司

法定代理人  陳文智  
訴訟代理人  張瑋澄  
複代理人    賴韋廷  
被      告  張寶月  



上列當事人間請求侵權行為損害賠償（交通）事件，本院於民國
111年5月18日言詞辯論終結，判決如下︰
    主　　　文
被告應給付原告新臺幣壹萬肆仟柒佰貳拾貳元，及自民國一一○
年十二月十七日起至清償日止，按週年利率百分之五計算之利息
。
訴訟費用新臺幣壹仟元由被告負擔。
本判決得假執行。
    事實及理由
壹、兩造爭執要旨：
  一、原告主張：被告於民國110年1月19日20時57分許，駕駛車
      牌號碼000-0000號自用小客車，在臺中市○○區○○路00000
      號前，因未注意車前狀況，碰撞原告所承保、訴外人應維
      新所駕駛，且為訴外人羅佩如所有之車牌號碼000-0000號
      自用小客車（下稱系爭車輛），致系爭車輛受損，修復費
      用共計新臺幣（下同）54,971元（含工資費用10,250元、
      零件費用44,721元），而系爭車輛受損部分業由原告依保
      險契約予以理賠。為此，爰依保險法第53條之規定及侵權
      行為之法律關係，請求被告賠償上開零件折舊後之修復費
      用14,722元，並聲明：被告應給付原告14,722元，及自起
      訴狀繕本送達翌日起至清償日止，按週年利率百分之5計
      算之利息（見本院卷第116頁）。
  二、被告抗辯：伊於車禍發生當時是要停車，伊確實有碰撞系
      爭車輛，但是伊覺得沒有這麼嚴重等語。並聲明：原告之
      訴駁回。
參、得心證之理由：
  一、原告主張被告於110年1月19日20時57分許，駕駛車牌號碼
      000-0000號自用小客車，在臺中市○○區○○路00000號前，
      因未注意車前狀況，碰撞原告所承保、應維新所駕駛，且
      為羅佩如所有之系爭車輛，致系爭車輛受損等情，業據其
      提出行車執照、道路交通事故初步分析研判表【記載被告
      有未注意車前狀態之肇事原因、應維新則尚未發現肇事因
      素】、現場圖、車損照片為證，並經本院向臺中市政府警
      察局霧峰分局調取本件交通事故之道路交通事故現場圖、
      調查報告表、調查紀錄表、補充資料表、初步分析研判表
      、現場及車損照片核閱無誤，堪信原告所陳上情為真正，
      本院即採為判決之基礎。
　二、按汽車、機車或其他非依軌道行駛之動力車輛，在使用中
      加損害於他人者，駕駛人應賠償因此所受之損害；因故意
      或過失，不法侵害他人之權利者，負損害賠償責任，民法
      第191條之2前段、第184條第1項前段分別定有明文。次按
      汽車行駛時，駕駛人應注意車前狀況及兩車並行之間隔，
      並隨時採取必要之安全措施，道路交通安全規則第94條第
      3項亦有明定。本件車禍既因被告駕駛車輛行經肇事路段
      時，自後碰撞前方之系爭車輛所致，被告駕駛車輛顯有未
      注意車前狀況及保持隨時可以煞停之距離，以預防危險發
      生之過失，被告對本件車禍之發生自應負完全之過失責任
      ，且其過失行為與系爭車輛受損間有相當因果關係，依上
      開規定，被告自應對系爭車輛之車主因此所受之損害負侵
      權行為損害賠償之責。
　三、次按被保險人因保險人應負保險責任之損失發生，而對於
      第三人有損失賠償請求權者，保險人得於給付賠償金額後
      ，代位行使被保險人對於第三人之請求權；損害賠償除法
      律另有規定或契約另有訂定外，應以填補債權人所受損害
      及所失之利益；不法毀損他人之物者，被害人得請求賠償
      其物因毀損所減少之價額，保險法第53條第1項前段、民
      法第216條第1項、第196條分別定有明文。本件被告既不
      法過失侵害原告所承保之系爭車輛，原告自得依據上開規
      定代位系爭車輛之車主請求被告負侵權行為損害賠償之責
      。又請求賠償物被毀損所減少之價值，得以修復費用為估
      價標準，但以必要者為限，例如修理材料費以新品換舊品
      應予折舊（參照最高法院77年第9次民事庭會議決議）。
      查系爭車輛因本件車禍受損修復所需費用共計54,971元，
      其中工資費用10,250元、零件費用44,721元，有估價單及
      電子發票證明聯附卷可稽（見本院卷第29至33頁），該估
      價單所記載之修復項目經核與系爭車輛之後保險桿及後下
      巴遭被告碰撞之位置一致（見本院卷第61頁車損照片），
      堪以採信。被告空言抗辯伊覺得沒有這麼嚴重云云，委不
      足採。而系爭車輛之修理費，既以新零件更換被毀損之舊
      零件，則原告以修理費用作為損害賠償之依據時，自應將
      零件折舊部分予以扣除，始屬合理。依行政院所頒「固定
      資產耐用年數表」及「固定資產折舊率表」之規定，系爭
      車輛耐用年數為5年，依定率遞減法每年折舊千分之369，
      採用定率遞減法者，其最後一年之折舊額，加歷年折舊累
      計額，其總和不得超過該資產成本原額之10分之9；另依
      營利事業所得稅查核準則第95條第6項規定「固定資產提
      列折舊採用定率遞減法者，以1年為計算單位，其使用期
      間未滿1年者，按實際使用之月數相當於全年之比例計算
      之，不滿1月者，以1月計」，則系爭車輛自100年12月出
      廠時起（見本院卷第21頁行車執照），至110年1月19日本
      件車禍發生之日止，實際使用期間為9年餘，已逾耐用年
      數，關於零件折舊部分應受到不得超過10分之9之限制，
      故應以10分之9計算其折舊。依上開說明折舊後，零件費
      用部分原告得請求之金額為4,472元（計算式：44,721×0.
      1＝4,472，小數點以下四捨五入），加計工資費用10,250
      元（工資不生折舊問題），是系爭車輛之合理修復費用為
      14,722元。
  四、末按給付無確定期限者，債務人於債權人得請求給付時，
      經其催告而未為給付，自受催告時起，負遲延責任。其經
      債權人起訴而送達訴狀，或依督促程序送達支付命令，或
      為其他相類之行為者，與催告有同一之效力；又遲延之債
      務，以支付金錢為標的者，債權人得請求依法定利率計算
      之遲延利息。但約定利率較高者，仍從其約定利率；應付
      利息之債務，其利率未經約定，亦無法律可據者，週年利
      率為百分之五，民法第229條第2項、第233條第1項及第20
      3條分別定有明文。本件原告對被告之侵權行為損害賠償
      債權，核屬無確定期限之給付，既經原告提起本件訴訟，
      且起訴狀繕本業於110年12月16日送達被告（見本院卷第6
      9頁送達證書），被告迄未給付，自應負遲延責任。準此
      ，原告請求被告給付自起訴狀繕本送達翌日即110年12月1
      7日起，按週年利率百分之5計算之遲延利息，亦屬有據。
  五、綜上所述，原告依保險法第53條之規定及侵權行為之法律
      關係，請求被告給付14,722元，及自110年12月17日起至
      清償日止，按週年利率百分之5計算之利息，為有理由，
      應予准許。
  六、本件係依小額訴訟程序所為被告敗訴之判決，依民事訴訟
      法第436條之20規定，應依職權宣告假執行。
  七、本件事證已臻明確，兩造其餘攻擊防禦方法及舉證，核於
      判決結果不生影響，爰不一一論斷，附此敘明。
  八、依民事訴訟法第436條之19第1項、第78條規定，本件訴訟
      費用額確定為1,000元（即原告繳納之第一審裁判費1,000
      元），應由敗訴之被告負擔。
中　　華　　民　　國　　111 　年　　5 　　月　　27　　日
                  臺中簡易庭    法  官  林筱涵
以上為正本係照原本作成。
如不服本判決，應於送達後二十日內，以判決違背法令為理由，
向本院提出上訴狀並表明上訴理由（上訴理由應表明一、原判決
所違背之法令及其具體內容；二、依訴訟資料可認為原判決有違
背法令之具體事實），如於本判決宣示後送達前提起上訴者，應
於判決送達後廿日內補提上訴理由書（須附繕本）。
中　　華　　民　　國　　111 　年　　5 　　月　　27　　日
                                書記官  張峻偉